臺灣彰化地方法院刑事判決　　　　　　 94年度簡上字第174號
上　訴　人　臺灣彰化地方法院檢察署檢察官
被　　　告　己○○
上列上訴人因被告竊盜案件，不服本院九十四年度彰簡字第九一
一號，中華民國九十四年十月二十日第一審簡易判決（臺灣彰化
地方法院檢察署九十四年度偵字第七九二八號），提起上訴，及
移送併案審理 (臺灣彰化地方法院檢察署九十四年度偵字第九二
六八號、第九三０九號、第九三一０號、第九三一一號、第九三
一二號），本院管轄之第二審合議庭認不宜以簡易判決處刑，改
依通常程序為第一審判決如下：
    主      文
原判決撤銷。
己○○共同連續竊盜，累犯，處有期徒刑拾月，扣案之鑰匙貳支
均沒收之。
    事      實
一、己○○前因竊盜案件，經本院以九十一年度易字第二一號判
    決判處有期徒刑九月確定，入監執行後，於民國（下同）九
    十二年十月八日執行完畢，猶不知悔改，復基於意圖為自己
    不法所有之概括犯意，連續於附表所示之時間、地點，以附
    表所示之方式，竊取附表所示之財物，並於附表所示之時、
    地為警查獲及自白而查悉上情。
二、案經彰化縣警察局和美分局報請臺灣彰化地方法院檢察署檢
    察官聲請簡易判決處刑及移送併案審理。
    理      由
一、上揭犯罪事實，業據被告己○○迭次於警詢、偵查中及本院
    審理時均坦承不諱，核與證人癸○○、壬○○、戊○○、子
    ○○、丁○○、甲○○、乙○○、庚○○、辛○○、丙○○
    等於警訊中指述失竊情節相符，復有贓物認領保管單、車輛
    竊盜、車牌失竊資料個別查詢報表—查詢車輛認可資料、現
    場照片等件附卷可稽，及被告作案用之鑰匙二支扣案可資佐
    證，足徵被告自白核與事實相符，應堪採信。本件事證明確
    ，被告竊盜犯行堪以認定，自應依法論科。
二、核被告所為，係犯刑法第三百二十條第一項之普通竊盜罪（
    附表編號一、二、三、五、六、七、八、九）及同條第三項
    、第一項之普通竊盜未遂罪（附表編號四）。被告就附表編
    號一之犯行部分與曾仁興有犯意聯絡及行為分擔，為共同正
    犯。被告先後多次之竊盜犯行，時間緊接，所犯又係構成要
    件相同之罪名，顯係基於概括犯意反覆為之，為連續犯，應
    依刑法第五十六條規定，依竊盜罪論以一罪，並加重其刑。
    檢察官移送併辦附表編號一號、編號四至九號之竊盜犯行，
    雖未據起訴，然與起訴有罪部分，有連續犯之裁判上一罪關
    係，為起訴效力所及，本院自得一併審究。又其曾因竊盜案
    件，經本院以九十一年度易字第二一號判決判處有期徒刑九
    月確定，入監執行後，於九十二年十月八日執行完畢等情，
    有臺灣高等法院被告全國前案紀錄表一份在卷足按，被告於
    受有期徒刑之執行完畢後，五年內再犯有期徒刑以上之罪，
    為累犯，應依刑法第四十七條規定，加重其刑，並依法遞加
    重之。原審就附表編號二、三部分之犯行，論罪科刑，固非
    無見，惟附表編號一、四、五、六、七、八、九之犯行部分
    ，既與起訴部分有連續犯之關係，屬裁判上之一罪，為起訴
    效力所及。原審對此部分犯行未及審酌，認定事實顯屬有誤
    ，上訴意旨指摘原判決不當，為有理由，應由本院撤銷予以
    改判。爰審酌被告犯罪之動機、方法、目的，所生危害及犯
    後坦承犯行態度良好等一切情狀，量處如主文所示之刑。又
    扣案之鑰匙二支，係被告所有，且為供其竊盜所用之物，業
    據被告於本院審理時陳明在卷，爰依刑法第三十八條第一項
    第二款之規定宣告沒收。
三、按檢察官聲請以簡易判決處刑之案件，經法院認為有第四百
    五十一條之一第四項但書之情形者，應適用通常訴訟程序審
    判之，刑事訴訟法第四百五十二條定有明文；且對於簡易判
    決之上訴，準用刑事訴訟法第三編第一章及第二章之規定，
    管轄第二審之地方法院合議庭受理簡易判決上訴案件，應依
    通常程序審理。其認案件有刑事訴訟法第四百五十二條之情
    形者，應撤銷原判決，逕依通常程序為第一審判決，法院辦
    理刑事訴訟簡易程序案件應行注意事項第十四項亦有規定。
    查本案審判中發現被告尚有其他具裁判上一罪即併案部分之
    犯罪事實，足認被告所犯之罪不合刑事訴訟法第四百四十九
    條所定得以簡易判決處刑之案件，且本院認定之犯罪事實顯
    然與檢察官據以求處罪刑之事實不符，而有刑事訴訟法第四
    百五十一條之一第四項但書第二款前段之情形，依前揭法律
  　規定，原審適用簡易判決處刑程序尚有未合，應由本院合議
    庭改依通常程序審理後，逕為第一審之判決，檢察官或被告
    如不服本判決，仍得於法定上訴期間內，向管轄之第二審法
    院提起上訴，附此敘明。
據上論斷，應依刑事訴訟法第四百五十五條之一第一項、第三項
、第四百五十二條、第三百六十九條第一項前段、第三百六十四
條、第二百九十九條第一項前段，刑法第二十八條、第五十六條
、第三百二十條第一項、第四十七條、第三十八條第一項第二款
，判決如主文。
本件經檢察官洪紹文到庭執行職務。
中　　華　　民　　國　　94　　年　  12　　月　　27　　日
                  刑事第一庭    審判長法  官  葉榮郎
                                      法  官  陳秋錦
                                      法  官  唐中興
以上正本證明與原本無異。
如不服本判決，應於判決送達後十日內向本院提出上訴狀，上訴
於臺灣高等法院臺中分院 (須附繕本)。
中　　華　　民　　國　　94　　年　  12　　月　　27　　日
                                      書記官  吳金良
 中華民國刑法第320條
(普通竊盜罪、竊佔罪)
意圖為自己或第三人不法之所有，而竊取他人之動產者，為竊盜
罪，處 5 年以下有期徒刑、拘役或 500 元以下罰金。
意圖為自己或第三人不法之利益，而竊佔他人之不動產者，依前
項之規定處斷。
前二項之未遂犯罰之。
